# 关联方控制的政府部门和事业单位算关联方么？

提问人：mullin 时间：2014-01-23 20:59:48
如果关联方担任领导的政府部门或事业单位与公司发生交易，是否属于关联交易？ 如果是村委会这种集体组织呢？ 大家来议一议。

回答人：chenyiwei
该关联方和本公司的关系属于什么性质？其担任其他单位的什么职务，该职务是否可能导致其对该单位具有重大影响？

提问人：mullin 时间：2014-01-23 22:44:08
比如镇长、院长或者村委会主任。这个人是公司股东或股东的配偶。任职单位和公司有交易或者借款等。反正是有签字权的一把手。

回答人：chenyiwei
关联方关系并不仅仅存在于企业与企业之间或者企业与个人之间，企业与行政事业单位之间在某些情况下也可能存在关联方关系。你说的这种情况不能排除认定为关联方的可能性。